pt-PT: Esquema do teclado: AZERTY; BÉPO; Colemak; DVORAK; Hangul; JIS; QWERTY; QWERTZ; QZERTY; Workman; Outro
sl-SI: Razporeditev tipkovnice: AZERTY; BÉPO; Colemak; DVORAK; Hangul; JIS; QWERTY; QWERTZ; QZERTY; Workman; Drugo
nb: Tastaturoppsett: AZERTY; BÉPO; Colemak; DVORAK; Hangul; JIS; QWERTY; QWERTZ; QZERTY; Workman; Annet
pt-BR: Layout do teclado: AZERTY; BÉPO; Colemak; DVORAK; Hangul; JIS; QWERTY; QWERTZ; QZERTY; Workman; Outro
el: Διάταξη πληκτρολογίου: AZERTY; BÉPO; Colemak; DVORAK; Hangul; JIS; QWERTY; QWERTZ; QZERTY; Workman; Άλλο
bg-BG: Подредба на клавиатурата: AZERTY; BÉPO; Colemak; DVORAK; Hangul; JIS; QWERTY; QWERTZ; QZERTY; Workman; Други
sk-SK: Rozloženie klávesnice: AZERTY; BÉPO; Colemak; DVORAK; Hangul; JIS; QWERTY; QWERTZ; QZERTY; Workman; Iné
lt-LT: Klaviatūros išdėstymas: AZERTY; BÉPO; Colemak; DVORAK; Hangul; JIS; QWERTY; QWERTZ; QZERTY; Workman; Kita
pl: Układ klawiatury: AZERTY; BÉPO; Colemak; DVORAK; Hangul; JIS; QWERTY; QWERTZ; QZERTY; Robotnik; Inne
sv: Tangentbordslayout: AZERTY; BÉPO; Colemak; DVORAK; Hangul; JIS; QWERTY; QWERTZ; QZERTY; Workman; Övrigt
nl: Toetsenbordindeling: AZERTY; BÉPO; Colemak; DVORAK; Hangul; JIS; QWERTY; QWERTZ; QZERTY; Workman; Andere
it: Layout della tastiera: AZERTY; BÉPO; Colemak; DVORAK; Hangul; JIS; QWERTY; QWERTZ; QZERTY; Workman; Altro
de: Tastatur-Layout: AZERTY; BÉPO; Colemak; DVORAK; Hangul; JIS; QWERTY; QWERTZ; QZERTY; Workman; Sonstiges
tr: Klavye Düzeni: AZERTY; BÉPO; Colemak; DVORAK; Hangul; JIS; QWERTY; QWERTZ; QZERTY; Workman; Diğer
da: Tastaturlayout: AZERTY; BÉPO; Colemak; DVORAK; Hangul; JIS; QWERTY; QWERTZ; QZERTY; Workman; Andet
hr-HR: Raspored tipki na tipkovnici: AZERTY; BÉPO; Colemak; DVORAK; Hangul; JIS; QWERTY; QWERTZ; QZERTY; Workman; Ostalo
ru: Раскладка клавиатуры: AZERTY; BÉPO; Colemak; DVORAK; Hangul; JIS; QWERTY; QWERTZ; QZERTY; Workman; Другая
zh-TW: 鍵盤版面配置: AZERTY 鍵盤; BÉPO; Colemak; DVORAK; Hangul; JIS; QWERTY; QWERTZ; 奇澤蒂; Workman; 其他
ro-RO: Dispunere tastatură: AZERTY; BÉPO; Colemak; DVORAK; Hangul; JIS; QWERTY; QWERTZ; QZERTY; Workman; Altele
fr: Disposition du clavier: AZERTY; BÉPO; Colemak; DVORAK; Hangul; JIS; QWERTY; QWERTZ; QZERTY; Workman; Autre
ja: キーボードレイアウト: アゼルティ; BÉPO; コールマック; ドボラック; ハングル; JIS; QWERTY; QWERTZ; QZERTY; ワークマン; その他
hu: Billentyűzetkiosztás: AZERTY; BÉPO; Colemak; DVORAK; Hangul; JIS; QWERTY; QWERTZ; QZERTY; Workman; Egyéb
ko: 키보드 레이아웃: AZERTY; BÉPO; Colemak; DVORAK; 한글; JIS; QWERTY; QWERTZ; QZERTY; Workman; 기타
th: เลย์เอาต์แป้นพิมพ์: AZERTY; BÉPO; Colemak; DVORAK; Hangul; JIS; QWERTY; QWERTZ; QZERTY; Workman; อื่นๆ
en: Keyboard layout: AZERTY; BÉPO; Colemak; DVORAK; Hangul; JIS; QWERTY; QWERTZ; QZERTY; Workman; Other
cs: Rozložení klávesnice: AZERTY; BÉPO; Colemak; DVORAK; Hangul; JIS; QWERTY; QWERTZ; QZERTY; Workman; Jiné
vi: Bố cục bàn phím: AZERTY; BÉPO; Colemak; DVORAK; Hangul; JIS; QWERTY; QWERTZ; QZERTY; Workman; Khác
zh-CN: 键盘布局: AZERTY 布局; 法语键盘布局; Colemak 键盘布局; DVORAK 键盘布局; 韩文键盘布局; JIS; QWERTY 键盘布局; QWERTZ 键盘布局; QZERTY 键盘布局; Workman 键盘布局; 其他
es: Diseño del teclado: AZERTY; BÉPO; Colemak; DVORAK; Hangul; JIS; QWERTY; QWERTZ; QZERTY; Workman; Otros
fi: Näppäimistön asettelu: AZERTY; BÉPO; Colemak; DVORAK; Hangul; JIS; QWERTY; QWERTZ; QZERTY; Workman; Muu